【裁判字號】    92,抗,453
【裁判日期】    920610
【裁判案由】    偽造文書等
【裁判全文】
臺灣高等法院臺中分院刑事裁定                      九十二年度抗字第四五三號
    抗  告  人
    即 自 訴人  丁○○
    被      告  甲○○
                乙○○
                丙○○
右列抗告人，因被告偽造文書等案件，不服臺灣南投地方法院中華民國九十二年四月
三十日裁定（九十一年度自字第一三號）提起抗告，本院裁定如左：
    主      文
抗告駁回。
    理      由
一、抗告意旨略以：犯罪同時侵害國家及個人法益者，被害之個人亦得自訴，本件自
    訴人繼承權受損，自得依法自訴，原裁定逕行將該三位被告部分，裁定駁回自訴
    ，自有未洽，為此提起抗告云云。
二、本件自訴意旨略以：自訴人係南投縣中寮鄉鄉○○段第三四八號土地之共有人之
    一，八十八年九二一地震後，被告乙○○、丙○○前往南投縣中寮鄉公所就南投
    縣中寮鄉鄉○○段第三四八號建地，未經自訴人同意即擅自與南投縣中寮鄉公所
    承辦人員甲○○簽訂合約，在該第三四八號土地上蓋組合屋，因認被告乙○○丙○○甲○○三人共同涉有竊佔、偽造文書、詐欺等罪嫌（自訴人自訴被告廖高、
    廖李學、廖誌銘、鄭寶鏗、洪秀蓮、蔡月六人部分，另判決自訴不受理）。
三、按法院或受命法官於自訴案件第一次審判期日前訊問及調查結果，如認為案件有
    刑事訴訟法第二百五十二條至第二百五十四條之情形者，得以裁定駁回其自訴，
    同法第三百二十六條第三項定有明文。本院經查，南投縣中寮鄉公所僅使用南投
    縣中寮鄉鄉○○段第三四八之一號土地興建組合屋，該筆土地計有被告廖誌銘、
    自訴人、廖銘銓、被告廖李學四名地主共有，其中被告廖李學、廖銘銓為無償提
    供使用，被告廖誌銘為租賃提供使用，自訴人丁○○迄今尚未與該所簽訂契約乙
    節，有南投縣中寮鄉公所九十一年十二月三十一日中鄉社字第Ｚ○○○○○○○○○號函一紙及函附之同意書二紙、土地租賃契約書一份附卷可按，由此可見，
    南投縣中寮鄉公所興建組合屋所使用之土地係南投縣中寮鄉鄉○○段第三四八之
    一號土地，而非自訴人所主張之同段第三四八號土地。又與南投縣中寮鄉公所簽
    約者，僅係共有人被告廖李學、廖誌銘及訴外人廖銘銓，而非被告乙○○、丙○○二人，亦甚明確，是原審依調查證據之結果，認『尚不足證明被告乙○○、丙○○、甲○○有自訴人所指此部分犯行，應認被告乙○○、丙○○、甲○○罪嫌
    不足』，遂裁定駁回此部分自訴。原審另說明『至檢察官移送併案審理部分（九
    十二年度他字第一一六號案件），因本件自訴此部分業經本院裁定自訴駁回，本
    院自無從就該移送併案審理部分審究，應退回察官另為適法之處理』，經核尚無
    不合，自訴人猶執陳詞，指摘原裁定不當，自為無理由，其抗告應予駁回。
據上論結，應依刑事訴訟法第四百十二條，裁定如主文。
中      華      民      國      九十二     年     六      月     十     日
                                臺灣高等法院臺中分院刑事第二庭
                                      審判長法  官  羅  禮  政
                                            法  官  陳  欣  安
                                            法  官  蔡  聰  明
右正本證明與原本無異。
不得抗告。
                                            書記官  郭  振  祥
中      華      民      國      九十二     年     六      月    十一    日
                                                                        Ｒ


司法院資訊處製作；財團法人民間司法改革基金會備份。
